臺灣新竹地方法院刑事判決
111年度訴字第381號
公  訴  人  臺灣新竹地方檢察署檢察官
被      告  謝高翔


上列被告因違反毒品危害防制條例案件，經檢察官提起公訴（11
1年度偵字第4263號），嗣被告於準備程序中就被訴事實為有罪
之陳述，經本院告知簡式審判程序之旨，並聽取被告與公訴人之
意見後，本院合議庭裁定由受命法官獨任進行簡式審判程序，判
決如下：
    主  文
謝高翔犯持有第一級毒品純質淨重十公克以上罪，處有期徒刑壹
年肆月。
扣案之第一級毒品海洛因壹包（驗前淨重17.727公克、驗餘純質
淨重15.4公克）暨其包裝袋壹只，沒收銷燬之。
    事  實
謝高翔基於持有第一級毒品純質淨重十公克以上之犯意，於民國
110年6月某日，在桃園市某錢櫃KTV內，向真實身分不詳、綽號
「叮噹」之男子，收受第一級毒品海洛因1包（淨重17.727公克
、純質淨重15.4公克以上）以抵償該男子積欠之賭債，並供己施
用而持有之。嗣於110年8月24日上午9時25分許，其駕駛BGZ-869
8號普通小客車行經新竹市東區明湖路486巷口時因交通違規為警
攔查，經警方發覺上開汽車為通報遭侵占之贓車，依現行犯逮捕
謝高翔並實施附帶搜索後，遂於其側背包內扣得上開施用所餘之
海洛因1包（驗前淨重17.727公克、驗餘純質淨重15.4公克）。
    理  由
一、訊據被告謝高翔對於前揭犯罪事實均坦承不諱（院卷第86、
    95頁），並有新竹市警察局第三分局搜索扣押筆錄、扣押物
    品目錄表、警方搜索過程密錄影像截圖、查扣情形照片、台
    灣尖端先進生技醫藥股份有限公司毒品證物鑑定分析報告、
    法務部調查局濫用藥物實驗室鑑定書等在卷可查（110毒偵1
    611卷第12-14、20、22、102、109頁），足認被告自白與事
    實相符，是本案事證明確，被告所為足堪認定，應予依法論
    科。
二、法律適用：
  ㈠核被告所為，係犯毒品危害防制條例第11條第3項之持有第一
    級毒品純質淨重十公克以上罪。其查獲前施用海洛因之低度
    行為，為本案超量持有海洛因之高度行為所吸收，不另論罪
    ；又因吸收關係排斥作用之故（最高法院108年度台上字第1
    427號判決意旨參照），本案超量持有海洛因行為，自不因
    其施用海洛因之低度行為前經檢察官簽結而受影響，併此敘
    明。
  ㈡檢察官雖主張被告構成累犯，惟並未具體提出證明方法，是
    本案尚無從認定被告構成累犯（最高法院110年度台上字第5
    660號判決意旨參照）。且司法院大法官釋字第775號解釋意
    旨所提出之「特別惡性」、「刑罰反應力薄弱」等累犯加重
    要件既然均屬於人格責任論之特別預防目的，本應以個案中
    可認為行為人具有極為明顯且特殊之不法與罪責非難必要為
    其前提較妥，而非由法院在現有刑事司法能量實際上難以判
    定行為人個人情狀有無固有缺陷的前提下逕予擅斷，故相關
    前科紀錄於量刑審酌中之素行部分予以參考即為已足。
三、量刑審酌：
　　爰以行為人之行為責任為基礎，審酌本案與刑法第57條各款
    規定相適合之事實暨其他一切情狀（含被告本案持有海洛因
    之具體數量非少、被告於案發後尚知坦承犯罪之犯後態度、
    被告前有諸多犯罪前科素行不佳等），量處如主文所示之刑
    ；又依刑事訴訟法第310條之2準用同法第454條第1項規定，
    上開審酌細節並非行刑事簡式審判程序判決之必要記載事項
    ，爰不另予詳細敘明。
四、沒收：
　　扣案之海洛因1包（驗前淨重17.727公克、驗餘純質淨重15.
    4公克），為本案所查獲之第一級毒品，應依毒品危害防制
    條例第18條第1項前段規定，不問屬於犯罪行為人與否均宣
    告沒收銷燬之，鑑定用罄之部分不另宣告沒收銷燬，而包裝
    上揭毒品之包裝袋，因難以與毒品完全析離，亦無析離之實
    益與必要，應視同毒品，一併沒收銷燬。
據上論斷，應依刑事訴訟法第273條之1第1項、第299條第1項前
段，判決如主文。
本案經檢察官林鳳師提起公訴，由檢察官邱宇謙到庭執行職務。
中　　華　　民　　國　　111 　年　　8 　　月　　30　　日
                  刑事第九庭  法　官  黃沛文
以上正本證明與原本無異。
如不服本判決應於收受本判決後20日內向本院提出上訴書狀，上
訴書狀應敘述具體理由。上訴書狀未敘述上訴理由者，應於上訴
期間屆滿後20日內補提理由書狀於本院(均須按他造當事人之人
數附繕本 )「切勿逕送上級法院」。 
中　　華　　民　　國　　111 　年　　8 　　月　　30　　日
                              書記官  林欣緣

附錄本判決論罪法條：
毒品危害防制條例第11條第3項
持有第一級毒品純質淨重十公克以上者，處1年以上7年以下有期
徒刑，得併科新臺幣1百萬元以下罰金。